【裁判字號】    95,簡上,106
【裁判日期】    950428
【裁判案由】    毒品危害防制條例
【裁判全文】
臺灣板橋地方法院刑事判決             95年度簡上字第106號
上  訴  人
即  被  告  甲○○
                      樓
                  （現於臺灣臺北監獄臺北分監另案執行中）
上列上訴人即被告因違反毒品危害防制條例案件，不服本院九十
四年度簡字第五０七四號中華民國九十五年一月十日第一審判決
（聲請案號：九十四年度核退毒偵字第二一九七號），提起上訴
，本院管轄之第二審合議庭認應適用通常程序自為第一審判決如
下：
    主  文
原判決撤銷。
本件免訴。
    理  由
一、聲請意旨略以：被告甲○○前因施用毒品案件，經依臺灣板
    橋地方法院以九十一年度毒聲字第三０四五號裁定送強制戒
    治處所施以強制戒治一年，嗣經同院以九十二年度毒聲字第
    六三七號裁定停止戒治所餘期間付保護管束，於九十二年六
    月六日停止戒治出監，至九十二年九月十一日保護管束期滿
    視為執行完畢；詎不知悔改，基於施用第二級毒品安非他命
    之犯意，於九十四年五月六日上午八時許，在臺北縣土城市
    ○○路○段二十七巷十弄一號四樓之住所內，施用第二級毒
    品安非他命，嗣於同年五月六日十三時許，由被告帶同警方
    前往上開住處搜索，並扣得安非他命吸食器一個。因而認被
    告係犯毒品危害防制條例第十條第二項之施用第二級毒品罪
    嫌等語。
二、按案件曾經判決確定者，法院應諭知免訴之判決；且該判決
    得不經言詞辯論為之，刑事訴訟法第三百零二條第一款及第
    三百零七條分別定有明文。又訴訟上所謂一事不再理原則，
    關於實質上一罪或裁判上一罪，均有其適用，最高法院六十
    年度台非字第七十七號著有判例。次按法院得逕以簡易判決
    處刑者，所科之刑以宣告緩刑、得易科罰金之有期徒刑及拘
    役或罰金為限；又檢察官聲請以簡易判決處刑之案件，經法
    院認為有同法第四百五十一條之一第四項但書第三款所列之
    法院於審理後認應為無罪、免訴、不受理或管轄錯誤判決之
    諭知者，應適用通常程序審判之，同法第四百四十九條第三
    項、第四百五十二條亦明文綦詳，均合先敘明。
三、查被告前案被訴基於施用第二級毒品安非他命犯意，於九十
    三年七月十九日晚上十一時許，在臺北縣板橋市○○路○段
    一三０巷二十二號五樓，施用安非他命一次，嗣於同年七月
    二十日下午一時三十分許，在上址，與許世明、陳佩怡（均
    另案審理）為警查獲，並扣得陳佩怡所有而供被告施用安非
    他命用時所用之吸食器一組，及陳佩怡所有而與本案無涉之
    注射針筒、分裝吸管、小吸管、橡皮管各一支、食鹽水注射
    液一瓶，涉犯毒品危害防制條例第十條第二項施用第二級毒
    品罪嫌，經臺灣板橋地方法院檢察署於九十四年五月五日以
    九十四年度核退毒偵字第四二五號聲請簡易判決處刑，於九
    十四年五月十三日繫屬於本院，由本院於九十四年五月三十
    一日以九十四年度簡字第二一七三號刑事簡易判決處有期徒
    刑六月，並得易科罰金，嗣於同年七月十二日確定在案，業
    經本院調閱上開卷宗查核屬實，並有臺灣高等法院被告前案
    紀錄表乙份在卷可佐。
四、本件被告被訴於九十四年五月六日上午八時許，在臺北縣土
    城市○○路○段二十七巷十弄一號四樓之住所內，施用第二
    級毒品安非他命，嗣於同年五月六日十三時許，由被告帶同
    警方至上址搜索時，並扣得其所有且供其施用安非他命用之
    吸食器一個，且經警採集其尿液送請檢驗結果，其尿液亦呈
    安非他命類陽性反應乙節，業據被告供述明確，並有台灣檢
    驗科技股份有限公司濫用藥物尿液檢驗報告、臺北縣政府警
    察局海山分局偵辦毒品危害防制條案被移送者姓名暨代碼對
    照表各乙份附卷可稽，並有扣案之吸食器一個可證，是上開
    事實，堪以認定屬實；且被告於本院訊問時供承：我從九十
    三年五月十九日出監後就開始施用安非他命，一直用到九十
    四年五月六日，都沒有間斷；而前案被抓施用第二級毒品，
    在地檢署交保後，還有繼續施用安非他命，一直施用到九十
    四年五月六日等語（詳見本院卷第二十四、二十五頁）明確
    ，且參酌施用毒品者有成癮性，則被告前揭供述，堪以採信
    。則被告前後二案之施用第二級毒品犯行，時間緊接，且觸
    犯構成要件相同之罪名，顯係基於概括犯意而反覆為之，為
    連續犯，屬裁判上一罪關係，以及被告本件施用安非他命之
    犯行係在前案判決前，而為前案判決效力所及。故公訴人就
    同一案件向本院再行聲請簡易判決處刑，即有未洽。則揆諸
    前揭說明，原審本應適用通常程序審判，諭知免訴之判決，
    然原審未能審及上情，逕為第一審簡易判決，判處被告有期
    徒刑六月，並得易科罰金，於法即有未合。從而，被告提起
    上訴，認本件與前案有連續犯裁判上一罪關係，業經判決確
    定，請求撤銷原判決等語，即屬有據。原審判決既有上開違
    誤，自應將原判決予以撤銷，本院依第一審通常程序，爰不
    經言詞辯論，逕為諭知免訴之第一審判決。
據上論斷，應依刑事訴訟法第四百五十二條、第四百五十五條之
一第一項、第三項、第三百六十九條第一項前段、第三百六十四
條、第三百零二條第一款、第三百零七條，判決如主文。
中    華    民    國    95    年    4     月    28    日
                  刑事第十四庭審判長法  官  黎錦福
                                    法  官  曾正耀
                                    法  官  饒金鳳
以上正本證明與原本無異。
如不服本判決應於送達後十日內向本院提出上訴狀。
                                    書記官  王春森
中    華    民    國    95    年    4     月    28    日


司法院資訊處製作；財團法人民間司法改革基金會備份。
